【裁判字號】    92,易,308
【裁判日期】    920319
【裁判案由】    恐嚇等
【裁判全文】
臺灣臺北地方法院刑事判決                          九十二年度易字第三０八號
    公訴人  臺灣臺北地方法院檢察署檢察官
    被  告  庚○○
            戊○○
右列被告等因恐嚇等案件，經檢察官聲請簡易判決處刑（九十一年度偵字第七三七五
號），本院改依通常程序審理，判決如左：
      主  文
庚○○公然侮辱人，處拘役伍拾日，如易科罰金，以參佰元折算壹日。
戊○○連續以加害身體之事，恐嚇他人，致生危害於安全，處拘役伍拾日，如易科罰
金，以參佰元折算壹日。
      事  實
一、庚○○與丁○○二人係居住在台北市○○區○○街三六三巷二三號六樓、五樓之
    鄰居，於民國九十年十二月七日晚上九時許，丁○○認為庚○○在樓上歌唱音量
    過大，而上樓加以制止，進而與庚○○與戊○○發生口角，庚○○竟基於公然侮
    辱之意，在不特定多數人得共見共聞之嘉興街上址六樓樓梯間，以「不要臉、黑
    寡婦、毒蜘蛛、不配當外婆」等語辱罵丁○○，戊○○基於恐嚇危害安全之概括
    犯意，以「要給你好看、慢慢看」等加害身體之語詞，恫嚇丁○○使其心生畏怖
    致生危害於安全，丙○○在嘉興街上址五樓聽聞上情，便以「鄭先生你不要太過
    份」等語制止，戊○○旋衝至五樓樓梯間，向丙○○恫嚇稱：「妳住這裡是不是
    ？給我等著瞧，大家慢慢看」等語，使其心生畏懼，致生危害於安全。此時，庚○○、丁○○陸續下至五樓，庚○○繼以：「毒蜘蛛、黑寡婦」等語辱罵丁○○
    ，經丁○○表明報警，庚○○與戊○○始倖然上樓離去。約莫隔二十分鐘，丁○○發覺天花板有重物撞擊聲響，適五樓鄰居己○○返家向丁○○詢問該聲響來自
    六樓，己○○即上六樓按庚○○住處門鈴進行瞭解，戊○○應門時態度相當不友
    善，經庚○○出面制止，然此時庚○○、戊○○見丁○○又走到五、六樓樓梯間
    ，雙方再度發生口角，鄰居甲○○在一樓聽聞該爭吵聲，旋上至六樓瞭解，庚○○承前公然侮辱犯意，繼以「毒蜘蛛、黑寡婦」等語指著丁○○辱罵，戊○○復
    承前恐嚇犯意再以「我要給妳好看、慢慢看」等語恫嚇丁○○，致生危害於安全
    ，經報警前來處理。
二、案經丁○○訴由台北市政府警察局大安分局報請台灣台北地方法院檢察署檢察官
    偵查起訴。
      理  由
一、訊據被告庚○○、戊○○二人均矢口否認前揭犯行，被告庚○○辯稱：伊雖然有
    講黑寡婦、毒蜘蛛等語，但是指去報警之人，丁○○既然沒有去報警，伊就沒有
    辱罵她，而且伊係向告訴人說妳已經當外婆，應該知道如何與鄰居相處，並沒有
    罵她不配當外婆云云，被告戊○○辯稱：伊與告訴人素不相識，本身是局外人，
    怎麼會去恐嚇告訴人及其女兒丙○○云云。經查，前揭事實，迭據告訴人丁○○
    於警訊、偵查中及本院審理時指訴綦詳，核與被害人丙○○於警訊及偵查中陳述
    情節相符（見偵卷第九頁反面、第三十五頁），而證人甲○○於警訊、偵查及本
    院審理時均證陳：伊當晚在一樓大門聽到他們吵架聲，伊就上六樓，看見庚○○
    以：「不要臉、黑寡婦、毒蜘蛛、不配當外婆」等語指著告訴人罵，而戊○○當
    時也怒指著告訴人稱：「我要給妳好看、慢慢看」等語恐嚇告訴人（見偵卷第十
    一頁反面、第三十六頁，本院九十二年三月十一日審判筆錄），證人己○○於本
    院審理時證稱：伊回到五樓聽到地板間震動，經詢問告訴人得知是樓上在敲，伊
    就上六樓按庚○○家電鈴，戊○○出來應門，伊並不認識戊○○，而且當時他的
    樣子很兇暴，庚○○馬上出來制止，並向戊○○解釋伊是好鄰居，後來告訴人上
    至五、六樓的樓梯間，雙方又吵起來，庚○○罵告訴人「黑寡婦、毒蜘蛛」，戊○○則對告訴人說「要妳好看」之類的話等語（見本院九十二年三月十一日審判
    筆錄），足見告訴人前開指述信而有徵，堪予採信。況且，被告庚○○、戊○○
    既因警方取締唱歌音量而與告訴人發生爭執，雙方處於敵對憤怒情況之下，被告
    庚○○以「不要臉、黑寡婦、毒蜘蛛、不配當外婆」等貶抑人格之穢語，當面指
    著告訴人辱罵，則其侮辱之對象顯係告訴人，而非未在場之第三人。而被告戊○○先後以「我要給妳好看、慢慢看」等警告意味濃厚言詞威嚇告訴人母女二人身
    體安危，自足以使其等二人心生畏懼，亦堪認定。則被告庚○○與戊○○前開辯
    詞，顯均係卸責之詞，不足為採。至於，被告二人事後提出洪忠及劉興榮二位證
    人，聲請本院再開辯論云云，惟本案發生迄今已有數月，被告二人從未提及前開
    二位證人的存在，甚且被告二人在警訊筆錄均陳謂：當時只有雙方在場，並沒有
    其他有利證據要提出等語（見偵卷第五頁、第七頁），被告二人在本案辯論期日
    亦未提出前開證人供本院調查，則其等事後才提出前開證人，非但有拖延訴訟之
    虞，且本件事證已臻明確，並無再開辯論調查之需，則被告二人前開聲請核無必
    要。是本件事證明確，被告二人犯行洵堪認定。
二、核被告庚○○所為，係犯刑法第三百零九條第一項之公然侮辱罪；被告戊○○所
    為，係犯刑法第三百零五條之恐嚇危害安全罪。又被告庚○○因同一擾鄰事件，
    在當晚接續辱罵告訴人多次，為接續犯，僅論以一個罪行，原起訴書認應以連續
    犯論處云云，業經公訴人當庭更正論以接續犯。又戊○○先後多次對告訴人及其
    女丙○○恐嚇犯行，時間緊接，所犯係犯罪構成要件相同之罪，顯係基於概括犯
    意為之，應依刑法第五十六條連續犯規定論以一罪，並加重其刑。爰審酌被告庚○○與告訴人為多年鄰居，卻因住家歌唱噪音問題反目，被告庚○○竟辱罵告訴
    人，被告戊○○出言恐嚇，事後幾經鄰居斡旋未果，被告庚○○要求告訴人對其
    傷害案件致歉，告訴人則堅持告訴到底不願和解，均置多年鄰誼不顧，雙方既乏
    宥恕對方雅量及被告二人犯後態度等情狀，各量處如主文所示之刑，並均諭知易
    科罰金之折算標準。
三、本件係檢察官聲請以簡易判決處刑之案件，因被告所犯之罪不合刑事訴訟法第四
    百四十九條所定得以簡易處刑之案件，本院改用通常程序審判之。
據上論斷，應依刑事訴訟法第四百五十二條、第二百九十九條第一項前段，刑法第五
十六條、第三百零五條、第三百零九條第一項、第四十一條第一項前段，罰金罰鍰提
高標準條例第一條前段、第二條，判決如主文。
本案經檢察官乙○○到庭執行職務。
中      華      民      國    九十二    年      三      月     十九     日
                              臺灣臺北地方法院刑事第一庭
                                  法    官    傅  中  樂
右正本證明與原本無異。
如不服本判決，應於判決送達後十日內，向本院提出上訴狀。
                                  書 記 官    林  明  龍
中      華      民      國    九十二    年      三      月     二十四   日
附論罪科刑依據法條：
中華民國刑法第三百零五條
 (恐嚇危害安全罪)
以加害生命、身體、自由、名譽、財產之事，恐嚇他人致生危害於安全者
，處二年以下有期徒刑、拘役或三百元以下罰金。
中華民國刑法第三百零九條
 (公然侮辱罪)
公然侮辱人者，處拘役或三百元以下罰金。
以強暴犯前項之罪者，處一年以下有期徒刑、拘役或五百元以下罰金。


司法院資訊處製作；財團法人民間司法改革基金會備份。
